臺灣基隆地方法院刑事判決　　　　　　　　　　　　　九十三年度訴字第五六八號
　　公　訴　人　臺灣基隆地方法院檢察署檢察官
　　被　　　告　丙○○　男　三.
右列被告因竊盜案件，經檢察官提起公訴（九十三年度偵字第二七一七號），及移送
併辦（九十三年度偵字第三九七一號、第四０三一號、第四三八六號），經本院合議
改採簡式審判程序審理，本院判決如左：
    主    文
丙○○連續攜帶兇器竊盜，累犯，處有期徒刑壹年陸月。
扣案之螺絲起子壹支、機車鑰匙壹支，均沒收。
    事    實
一、丙○○曾於民國八十八年間因違反毒品危害防制條例，經本院簡易庭於八十八年
    六月廿三日判處有期徒刑六月確定，又於八十九年間再因違反毒品危害防制條例
    ，經本院於八十九年八月十五日判處有期徒刑八月確定，再於九十年間因犯贓物
    罪，經本院於九十年十月卅一日判處有期徒刑四月確定，後二罪刑嗣合併定應執
    行刑為有期徒刑十月，另於八十九年間因犯侵占遺失物罪，經本院於八十九年十
    二月十三日判處罰金一千元確定，前開有期徒刑六月、十月、罰金一千元之易服
    勞役先後接續執行，於九十一年九月九日假釋出監，至九十一年九月卅日假釋期
    滿。詎丙○○仍不知警惕，復基於意圖為自己不法所有之概括犯意，（一）(1)、
    於九十三年六月十一日上午六時許左右，在基隆市○○路一五二號前，見原屬呂
    新傳（現另案在臺灣臺北監獄執行中）所有，現為己○○所使用之車號ＵＮＬ─
    二三九號輕型機車之鑰匙未拔，即將該機車逕行竊取騎走，供己使用；(2)、復於
    附表所示之時、地，持其所有之客觀上足對人之身體、生命構成威脅之兇器即螺
    絲起子一支，並以徒手取下鋁門窗後，進而以上開螺絲起子拆解之方式，連續竊
    取卯○○等人所有之住處鋁門窗，而其所竊得如附表編號一至四所示之鋁門窗，
    均以上開機車分別載往基隆市○○區○○路二十三號及基隆市○○區○○街二二
    四之一號之巫堂龍、李秀桃二人所分別經營之資源回收場，並以每公斤新臺幣（
    下同）三十一元及三十三元之代價變賣牟利（巫堂龍、李秀桃二人所涉贓物罪嫌
    部分，經檢察官另案為不起訴處分），所得款項均花用殆盡。嗣丙○○於竊取附
    表編號五所示之鋁門窗得手後，旋即為人發現而欲逃離現場時，遭壬○○及據報
    趕往現場之警員等人當場逮捕，並扣得丙○○所有而供其竊取鋁門窗之螺絲起子
    一支及前開機車一輛，並經警方循線查知上情。（二）於九十三年九月廿七日上
    午十時許，在基隆市○○路一號前，以自備機車鑰匙啟動丑○○所有車號為ＵＧ
    Ｅ─一九０號輕型機車一輛。嗣於九十三年十月廿日上午八時許，經警在基隆市
    ○○路廿一號前查獲，並扣得丙○○所有而供其竊取機車之鑰匙一支。（三）先
    於九十三年十月廿三日下午四時許，在寅○○位於基隆市○○街廿六巷七一弄十
    四號之住處門前，徒手竊取寅○○之以帆布覆蓋之白鐵製吊掛架一批得手，並將
    之變賣得款二百五十元，其食髓知味，又承前同一概括犯意，於同日下午四時廿
    分許，再度前往同一地點以徒手竊得白鐵製吊掛架廿一支得手，並將之置放於其
    所騎乘之機車腳踏板上，經寅○○報警及時於同日下午四時卅分許，在基隆市○○街廿六巷七一弄二六號前當場逮捕丙○○，並扣得其所竊得之白鐵製吊掛架廿
    一支。（四）於九十三年十月二日下午四時許，在基隆市○○○路二四一巷卅五
    號前，徒手竊取乙○○所有之鐵窗一片，旋又在基隆市○○○路二四一巷七四號
    前，徒手竊取子○○所有之鋁片一塊，再於同日下午六時許，在基隆市○○○路
    二六七巷一二號前，徒手竊取庚○○所有之白鐵一塊，得手後均將之變賣圖利，
    計共賣得五、六百元。嗣經警調閱路口監視器，認出丙○○即為該等案件之竊賊
    。
二、案經被害人卯○○、癸○○、丁○○及壬○○四人告訴並由基隆市警察局第三分
    局報告臺灣基隆地方法院檢察署檢察官偵查起訴及移送併辦。
    理    由
一、訊據被告丙○○對於右開事實直承無虛，核與被害人卯○○、癸○○、丁○○、
    壬○○、己○○、丑○○、寅○○、乙○○、子○○、庚○○、證人辛○○、巫
    堂龍、李秀桃之警訊指訴、證述互核相符，並有贓物領據四紙、作案現場照片九
    幀、路口監視器翻拍照片六幀、車輛竊盜查詢報表一紙附卷可稽，復扣得螺絲起
    子一支、機車鑰匙一支足憑佐證，本件事證明確，被告右開犯行足堪認定。另查
    警方查得附表編號一至四之竊盜犯行，係因警方事先已調閱路口監視器，發現竊
    賊均騎乘ＵＮＬ─二三九號機車，因之，警方逮捕騎乘該機車之被告後，已對被
    告有所懷疑，此業據查獲之警員甲○○、戊○○於本院證述明確，因之，此部分
    當無自首可言，併此敘明。
二、核被告如事實欄一（一）(1)、（二）、（三）、（四）之所為，係犯刑法第三百
    二十條第一項之普通竊盜罪，如事實欄一（一）(2)之所為，係犯刑法第三百二十
    一條第一項第三款之加重竊盜罪。被告先後多次竊盜犯行，時間緊接，所犯又係
    構成要件相同之罪名，顯係基於概括犯意為之，為連續犯，以一罪論並應論以最
    重之刑法第三百二十一條第一項第三款之加重竊盜罪，並依刑法第五十六條之規
    定加重其刑；公訴人雖僅起訴如事實欄一（一）之犯行，然其餘犯行既與已起訴
    犯行具有連續犯裁判上一罪之關係，自在本院得一併審究之範圍內。再被告有如
    事實欄一所示前科，甫於九十一年九月卅日執行完畢，有台灣高等法院被告全國
    前案紀錄表一份在卷可參，其於五年內再犯本件有期徒刑以上之罪，為累犯，應
    依刑法第四十七條規定遞加重其刑。爰審酌被告連續竊盜之次數甚多、其竊取財
    物之價值、其犯罪手段等一切情狀，量處如主文所示之刑。扣案之螺絲起子一支
    、機車鑰匙一支，為被告所有供其犯罪所用之物，業據其供陳明確，應依刑法第
    三十八條第一項第二款之規定宣告沒收之。
據上論斷，應依刑事訴訟法第二百七十三條之一第一項、第二百九十九條第一項前段
，刑法第五十六條、第三百二十一條第一項第三款、第四十七條、第三十八條第一項
第二款，判決如主文。
本案經檢察官黃鴻達到庭執行職務
中　　　華　　　民　　　國　　九十三　　年　　 十二 　　月　　二十二　　日
                                臺灣基隆地方法院刑事第三庭
                                        法      官  曾雨明
右正本證明與原本無異。
對於本件判決如有不服，應於收受送達後十日內，向本院提出上訴書狀，上訴於臺灣
高等法院。
                                        書　記　官  王靜敏
中　　　華　　　民　　　國　　九十三　　年　　 十二 　　月　　二十二　　日
附錄法條：
中華民國刑法第三百二十一條：
犯竊盜罪而有左列情形之一者，處六月以上、五年以下有期徒刑：
一、於夜間侵入住宅或有人居住之建築物、船艦或隱匿其內而犯之者。
二、毀越門扇、牆垣或其他安全設備而犯之者。
三、攜帶兇器而犯之者。
四、結夥三人以上而犯之者。
五、乘火災、水災或其他災害之際而犯之者。
六、在車站或埠頭而犯之者。
前項之未遂犯罰之。
附表
┌──┬─────┬────────┬────────┬────────┐
│編號│時間　　　│地點　　　　　　│竊得財物　　　　│備註　　　　　　│
│　　│　　　　　│　　　　　　　　│　　　　　　　　│　　　　　　　　│
├──┼─────┼────────┼────────┼────────┤
│　　│九十三年七│基隆市暖暖區源遠│鋁門及鋁窗各四片│　　　　　　　　│
│ 一 │月十一日下│路八十九巷八號五│。　　　　　　　│　　　　　　　　│
│　　│午三時許前│樓之卯○○住處　│　　　　　　　　│　　　　　　　　│
│　　│之不詳時間│　　　　　　　　│　　　　　　　　│　　　　　　　　│
├──┼─────┼────────┼────────┼────────┤
│　　│九十三年七│基隆市暖暖區源遠│鋁窗八片。　　　│　　　　　　　　│
│ 二 │月十三日下│路八十九巷七號三│　　　　　　　　│　　　　　　　　│
│　　│午二時許前│樓丁○○住處之樓│　　　　　　　　│　　　　　　　　│
│　　│之不詳時間│梯間　　　　　　│　　　　　　　　│　　　　　　　　│
├──┼─────┼────────┼────────┼────────┤
│　　│九十三年七│基隆市暖暖區源遠│鋁門窗四組。　　│　　　　　　　　│
│ 三 │月十三日下│路八十九巷七號二│　　　　　　　　│　　　　　　　　│
│　　│午二時許前│樓癸○○住處之中│　　　　　　　　│　　　　　　　　│
│　　│之不詳時間│庭　　　　　　　│　　　　　　　　│　　　　　　　　│
├──┼─────┼────────┼────────┼────────┤
│　　│九十三年七│基隆市暖暖區源遠│落地鋁門窗共三組│　　　　　　　　│
│　　│月十四日上│路八十九巷七號一│。　　　　　　　│　　　　　　　　│
│ 四 │午七時許　│樓之現由基隆市第│　　　　　　　　│　　　　　　　　│
│　　│　　　　　│二信用合作社安和│　　　　　　　　│　　　　　　　　│
│　　│　　　　　│分社保管之房屋　│　　　　　　　　│　　　　　　　　│
├──┼─────┼────────┼────────┼────────┤
│　　│九十三年七│基隆市暖暖區源遠│鋁窗八片。　　　│被告取下並以螺絲│
│　　│月十五日上│路八十九巷十一號│　　　　　　　　│起子拆解綑綁而竊│
│ 五 │午十一時三│壬○○住處　　　│　　　　　　　　│取得手後，旋即為│
│　　│十分許　　│　　　　　　　　│　　　　　　　　│人發現致未能運離│
│　　│　　　　　│　　　　　　　　│　　　　　　　　│現場，該等鋁窗嗣│
│　　│　　　　　│　　　　　　　　│　　　　　　　　│已發還壬○○。　│
└──┴─────┴────────┴────────┴────────┘
